【裁判字號】    96,易,1308
【裁判日期】    970509
【裁判案由】    竊盜
【裁判全文】
臺灣桃園地方法院刑事判決              96年度易字第1308號
公  訴  人  臺灣桃園地方法院檢察署檢察官
被      告  甲○○
                    （現於臺灣桃園監獄執行中）
            丁○○
上列被告因竊盜案件，經檢察官提起公訴（96年度偵字第9232號
），本院判決如下：
    主  文
甲○○結夥三人、攜帶兇器竊盜，處有期徒刑壹年貳月，減為有
期徒刑柒月。
丁○○結夥三人、攜帶兇器竊盜，累犯，處有期徒刑拾月，減為
有期徒刑伍月，如易科罰金，以新臺幣壹仟元折算壹日。
    事  實
一、甲○○前於民國於92年間，因加重竊盜案件，經本院判處有
    期徒刑1 年6 月確定；又於93年間，因贓物案件，經本院判
    處有期徒刑3 月確定；再於93年間，因竊盜案件，經本院判
    處有期徒刑6 月確定；復於93年間，因違反毒品危害防制條
    例案件，經本院判處有期徒刑9 月確定；末於94年間，因加
    重竊盜案件，經本院判處有期徒刑9 月確定，上開案件接續
    執行後，在96年1月2日縮短刑期假釋出監（未構成累犯）。
    丁○○前於93年間，因竊盜案件，經本院判處有期徒刑6 月
    確定，在94年5 月26日易科罰金執行完畢（構成累犯）。詎
    甲○○、丁○○、丙○○（未據起訴）仍基於意圖為自己不
    法所有之犯意聯絡，於96年3 月22日前某日，在不詳地點，
    共同持客觀上足供兇器使用，對人之生命、安全構成威脅之
    油壓剪3 支、鐵棒7 枝、老虎鉗2 支、一字起子1 支等物，
    竊取臺灣電力股份有限公司（下簡稱臺電公司）所有之電纜
    線29.1公斤、細銅線1 公斤等物。嗣於96年3 月22日晚間11
    時45分許，為警於桃園縣平鎮市○○路81巷6 弄34號丁○○
    母親住處為警查獲，始知悉上情。
二、案經桃園縣政府警察局平鎮分局報請臺灣桃園地方法院檢察
    署檢察官偵查後提起公訴。
    理  由
壹、程序事項：
    本件認定犯罪事實所引用之本件卷內所有卷證資料（包含文
    書證據、物證等證據），並無證據證明係公務員違背法定程
    序所取得，且被告甲○○、丁○○於本院審理終結前就卷內
    所有之卷證資料之證據能力均表示無意見，且卷內之文書證
    據，亦無刑事訴訟法第159 條之4 之顯有不可信之情況與不
    得作為證據之情形，則依刑事訴訟法第159 條之5 之規定，
    本件認定犯罪事實所引用之本件卷證所有文書證據、物證等
    證據，均有證據能力。
貳、實體事項：
一、被告甲○○、丁○○固不否認確有於上揭所述時、地為警查
    獲，惟均矢口否認有何竊盜犯行，均辯稱：其等隔天需一同
    前往工地上工，被告甲○○始借住於被告丁○○母親之上開
    住處，然本件所查獲之電纜線、細銅線、工具均係由丙○○
    以袋子包裝後攜帶前往該處，而丙○○於員警進入房屋之際
    即已先行逃逸，其等均不知悉袋內為何物，更非其等所竊取
    云云，經查：
    (一)本案被告甲○○、丁○○為警查獲之前，丙○○確有在上
      開房屋，惟先行逃逸之情，業據被告甲○○、丁○○迭於
      警詢、偵查及本院審理中供承屬實，且互核大致相符，再
      參以證人即查獲員警戊○○於本院審理中所具結證稱：因
      被告丁○○母親家中之出入份子較為複雜，故其與同事有
      空即會駕車前去巡邏，而當日其由被告丁○○母親住處門
      縫見內有以黑色垃圾袋包裝之電纜線，並有一節電纜線外
      露，便決定下車盤查，惟當其所駕車輛熄火之際，被告丁○○母親住處之燈光亦同時熄滅，且此時正好有1 人騎乘
      機車前來，其等乃先盤查該人，發覺該人身上有攜帶毒品
      ，即以無線電呼叫警網駕車將該人帶回警局，過程中該人
      並未敲門，住宅面亦無人應門或將門打開。此後，其即繼
      續與另1 名同事至後門包抄，並留1 名同事於大門口守候
      ，而當其以手電筒往3 樓樓頂照時，發覺有1 人影自被告
      丁○○母親住處之樓頂跳至隔壁房屋，其乃向隔壁住戶借
      道追上3 樓樓頂，然並未追獲，嗣其見被告丁○○母親住
      處3 樓樓頂係1 木造倉庫，氣窗有破損跡象，其即判定方
      才逃逸之人應係由此處離去，故其與同事亦由該處進入被
      告丁○○母親之住處，並於該倉庫中查獲被告甲○○，再
      於2 樓房間內查獲被告丁○○，而當時被告丁○○雖躺於
      床上，惟應係裝睡，因被告丁○○之雙手有污垢，衡情一
      般人應會將雙手洗淨始入睡。又本件電纜線係在1 樓查獲
      ，裝在1 個黑色垃圾袋中，封口有綁起來，但有部分外露
      ，且由外觀可明確知悉內為電纜線，而本案扣案之工具，
      除剝皮器係在3 樓查獲外，其餘均係在1 樓肉眼可及之處
      查獲等語，是被告2 人此部分所辯，自堪以認定。
    (二)惟查，證人即共同被告丁○○乃係證稱：當日伊與被告甲○○於晚間7 點半至8 點間，由榮民南路中壢士校及健保
      局附近之華勛工地返家，返家後約10至20分鐘，丙○○即
      帶著2 個黑色垃圾袋前來，垃圾袋並未封口，是時被告甲○○人在3 樓，應無法看到丙○○攜帶何物過來，伊乃邀
      同丙○○上3 樓聊天，而伊母親亦在場，後因伊聽到有人
      敲門，即下樓查看，見有自稱警察之人壓制自稱係丙○○
      朋友之人，伊便上樓告知丙○○此事，詎丙○○竟由伊住
      處頂樓逃逸，伊很害怕，就進入伊母親房間，而扣案之工
      具亦係丙○○攜帶前來云云；被告甲○○則係供述：渠當
      日約晚間7 、8 點與被告丁○○自臺北縣土城市之番子嶺
      工地返家，返家後約1 個小時，丙○○才來敲門，渠當時
      還在1 樓，而渠本來並不認識該人，是後來才知道名字，
      後來丙○○自門口搬了2 個大麻袋進來，1 個為紅色， 1
      個為白色，均有封口，由外表觀之，裡面應該是裝電線之
      類的東西，渠乃與被告丁○○、丙○○一同上3 樓聊天，
      惟被告丁○○之母親並未陪同上樓，過程中有人敲門要找
      丙○○，被告丁○○乃下去查看，丙○○亦表示要下樓，
      沒多久2 人均上來，被告丁○○說外面有未穿制服之警察
      ，丙○○則往頂樓逃逸，而扣案工具渠並不清楚係何人所
      有云云，足證被告2 人不僅就由何處返家、丙○○何時前
      來拜訪、丙○○進門時被告甲○○位於何處及丙○○所攜
      帶之物為何、被告丁○○之母親是否有陪同上去3 樓等情
      之證述均有出入，且亦與查獲員警戊○○所證之查獲過程
      及實際上僅有查獲1 袋黑色垃圾袋等語互核不符，則承上
      所述，縱丙○○於當日確有前往上開住處，嗣並先行逃離
      ，亦不得遽此即認被告2 人所辯為真，蓋若本件查獲之電
      纜線係由丙○○攜帶前來，且被告2 人均親眼目睹，何以
      被告2 人就此部分之證述竟會有如此大之不同？再果本件
      查獲之物確非被告2 人所竊取，又何需捏造並非詳情之自
      工地返家及丙○○造訪之事實，且復於見有警察來之後，
      1 人進入房間裝睡，1 人躲於頂樓躲避查緝？亦堪認被告
      2 人實係因心虛始為上開掩飾行為，是被告2 人辯稱本案
      電纜線等物非其等所竊，而係由丙○○攜帶前來云云，即
      顯屬畏罪卸責之詞，非可採信。至被告甲○○雖聲請傳喚
      被告丁○○之母親以證明電纜線等物確係由丙○○所攜帶
      前來，惟既被告2 人上開供詞已顯不相符，則縱被告丁○○之母親於本院有所供述，亦無法使被告2 人之辯稱同時
      屬實而為本院所採信，是本項調查證據之聲請，本院認尚
      無必要，附此敘明。
    (三)證人丙○○雖於本院審理中證述伊當日並未前往上址云云
      ，惟顯與上開事證不符，且證人丙○○因恐證稱自己當日
      亦在場而受刑事追訴，故為不實證述，亦屬常情，是證人
      丙○○上開證詞，自非可採。又承上所述，被告2 人辯稱
      查獲之電纜線等物均係由丙○○攜帶前來一節，雖不為本
      院所採信，然丙○○於員警查獲之前確在場且先行逃逸之
      情，則堪以認定，則若丙○○與本案之竊盜事實全然無涉
      ，伊又何需逃逸，此益顯見伊係因懼怕一同受刑事追訴而
      心虛。再被告丁○○雖辯稱扣案之工具均係由證人丙○○
      所攜帶前來，原本係置於丙○○身上及包包中，惟被告甲○○亦供稱渠並未注意到丙○○進屋時是否有攜帶工具等
      語，而本案扣案之工具並非少量，體積亦非微小（見偵查
      卷第44頁），應無隨身攜帶卻未為他人注意之理，則若如
      被告甲○○所辯，渠於丙○○進屋之際，有看見丙○○搬
      進2 個麻袋，又豈可能未注意到丙○○另有攜帶工具之可
      能？況依證人戊○○上開證述，本案扣案工具除剝皮器外
      ，均係在1 樓查獲，則衡情丙○○亦應無到他人家中後，
      即將工具隨地放置之可能，是被告2 人此部分所辯顯然矛
      盾；復以本案所竊取之物乃係電纜線、細銅線，而扣案工
      具中，油壓剪、老虎鉗得以將電纜線、細銅線剪斷，鐵棒
      得以插入電線桿以供身體向上攀爬，一字起子得以鬆開螺
      絲，亦足認均係供被告2 人及丙○○犯本案之竊盜罪所用
      ，而非係由丙○○所單獨攜帶前來。
    (四)本案查獲之電纜電、細銅線為臺電公司所有一節，亦據證
      人即於臺電公司任職之乙○○於本院準備程序中具結證稱
      ：扣案贓物上接頭有臺電公司簡寫TPC 之字樣，中端綁紮
      方式很紮實，係臺電公司所特有，依據其在臺電公司從事
      外線25年之經驗，認定係臺電公司所有等語屬實，而被告
      2 人亦未提出已取得所有權之證明，亦堪證查獲電纜線等
      物確係被告2 人、丙○○自不詳地點竊取。此外，復有電
      纜線照片、贓物認領保管單等件附卷可稽，是本案事證明
      確，被告2 人犯行洵堪認定，應依法論科。
二、按刑法第321 條第1 項第3 款之攜帶兇器竊盜罪，係以行為
    人攜帶兇器竊盜為其加重條件，此所謂兇器，其種類並無限
    制，凡客觀上足對人之生命、身體、安全構成威脅，具有危
    險性之兇器均屬之，且祇需行竊時攜帶此種具有危險性之兇
    器為已足，並不以攜帶之初有行兇之意圖為必要，亦不以使
    用為必要。本件被告甲○○、丁○○及丙○○所攜帶之油壓
    剪3 支、鐵棒7 枝、老虎鉗2 支、一字起子1 支，均為金屬
    製，客觀上自足以對人之生命、身體、安全構成威脅，而具
    有危險性，堪認係屬兇器無訛。是核被告2 人所為，均係犯
    刑法第321 條第1 項第3 款、第4 款之結夥三人、攜帶兇器
    竊盜罪。被告2 人與丙○○就上開犯行間，有犯意聯絡及行
    為分擔，為共同正犯。公訴意旨漏未論以同條項第4 款之「
    結夥三人」加重事由，應予補充。又被告丁○○前於93年間
    ，因竊盜案件，經本院判處有期徒刑6 月確定，在94年5 月
    26日易科罰金執行完畢等情，有臺灣高等法院被告前案紀錄
    表在卷可憑，其於有期徒刑執行完畢後，5 年內故意再犯本
    件有期徒刑以上之罪，為累犯，應依刑法第47條第1 項之規
    定，加重其刑。爰審酌被告2 人正值青壯卻不思正途以營生
    ，為貪圖利益即著手竊取他人之財物，欠缺尊重他人財產法
    益之觀念，且被告2 人均已有如本判決犯罪事實欄所述論罪
    科刑之執行紀錄，素行不良，併於本院審理中一再飾詞狡辯
    ，態度不佳，耗費司法資源，及兼衡本件所竊取之物已為被
    害人所領回等一切情狀，分別量處如主文所示之刑。末扣案
    之油壓剪3 支、鐵棒7 枝、老虎鉗2 支、一字起子1 支，係
    供被告2 人及丙○○犯本案之罪所用之物，且為被告2 人及
    丙○○所有之情，已為本院認定如上，爰併依刑法第38條第
    1 項第2 款之規定，宣告沒收之。至扣案之剝皮器1 支，乃
    係於3 樓另行查獲，且查無積極證據足認係供被告2 人及丙○○犯本案之罪所用，是爰不另為沒收之諭知，公訴人就此
    亦聲請宣告沒收，容有誤會，附此敘明。至丙○○涉犯本案
    竊盜罪部分，尚未據檢察官起訴，自應由檢察官另為適法之
    處理，再予敘明。
三、末查，被告2 人所犯上開之罪之時間，係在96年4 月24日以
    前，且悉合於中華民國九十六年罪犯減刑條例所規定之減刑
    條件，爰依該條例之規定，各減其刑期之2 分之1 如主文所
    示，並就被告丁○○部分諭知易科罰金之折算標準。
據上論斷，應依刑事訴訟法第299 條第1 項前段，刑法第28條、
第321 條第1 項第3 款、第4 款、第47條第1 項、第41條第1 項
前段、第38條第1 項第2 款，刑法施行法第1 條之1 第1 項、第
2項 前段，中華民國九十六年罪犯減刑條例第2 條第1 項第3 款
、第7 條、第9 條，判決如主文。
本案經檢察官董良造到庭執行職務。
中    華    民    國    97    年    5     月    9     日
                        刑事第十庭    法  官   蘇昌澤
以上正本證明與原本無異。
如不服本判決，應於判決送達後10日內向本院提出上訴狀（應附
繕本），其未敘述上訴理由者，應於上訴期間屆滿後20日內補提
理由書狀於本院，上訴於臺灣高等法院。
                                      書記官   田宜芳
中    華    民    國    97    年    5     月    15    日
附錄論罪科刑依據之法條：
中華民國刑法第321 條（加重竊盜罪）
犯竊盜罪而有左列情形之一者，處六月以上、五年以下有期徒刑
：
一、於夜間侵入住宅或有人居住之建築物、船艦或隱匿其內而犯
    之者。
二、毀越門扇、牆垣或其他安全設備而犯之者。
三、攜帶兇器而犯之者。
四、結夥三人以上而犯之者。
五、乘火災、水災或其他災害之際而犯之者。
六、在車站或埠頭而犯之者。
前項之未遂犯罰之。


司法院資訊處製作；財團法人民間司法改革基金會備份。
